---
title: "Scope of Data"
---

```{r setup, include=FALSE}
knitr::opts_chunk$set(echo = TRUE)
```

### **Brief Introduction**

資料主要有二份，一份是台大學代出席資料，另一份則是台大學代投票資料。前者可以從台大學代會的臉書搜尋而得，後則可以從台大選委會的臉書搜尋而得，但因為有些已經是歷史資料，所以我直接向粉絲專頁傳送訊息，兩方的小編都直接幫我將檔案找出了，非常感謝他們。

### **NTUSC Attendance Data**

**Data description:** NTUSC attendance data of each session  
**Data range:** 104-1 ~ 106-1  
**Data size:** 3843 observations * 13 variables  
**Data Overview:**  
```{r message = FALSE, warning = FALSE, echo = FALSE}
library(tidyverse)
library(knitr)
library(kableExtra)
data_pornot <- read_rds("D:/R_programming/Journalism_homework/NTUSC/datapor") %>% select(-c(X1, ID))
data_pornot %>% head() %>% knitr::kable() %>% kable_styling()
```
  
### **NTUSC Vote Data**

**Data description:** NTUSC vote data of each term  
**Data range:** 104-1 ~ 106-1  
**Data size:**  186 observations * 11 variables  
**Data Overview:**  
```{r message = FALSE, warning = FALSE, echo = FALSE}
data_lm <- read_rds("D:/R_programming/Journalism_homework/NTUSC/datalm")
data_lm %>% head() %>% knitr::kable() %>% kable_styling()
```

**Data description:** NTUSC attendance data of each session  
**Data range:** 104-1 ~ 106-1  
**Data size:** 3843 observations * 13 variables 